【裁判字號】    89,上訴,1790
【裁判日期】    890802
【裁判案由】    毒品危害防制條例
【裁判全文】
臺灣高等法院臺中分院刑事判決                  八十九年度上訴字第一七九○號
      上  訴  人  臺灣台中地方法院檢察署檢察官
      被      告  丁○○
      指定辯護人  本院公設辯護人  甲○○
右上訴人因毒品危害防制條例案件，不服臺灣台中地方法院八十九年度訴字第一五五
二號中華民國八十九年八月二日第一審判決（起訴案號：臺灣台中地方法院檢察署八
十九年度偵字第四四八六號），提起上訴，本院判決如左：
      主  文
上訴駁回。
      理  由
一、本案經本院審理結果，認被告丁○○（以下稱被告）被訴連續販賣第二級毒品犯
    行係屬不能證明，其證據及理由，業據第一審判決書理由欄記載甚詳，爰引用之
    （如附件）。檢察官上訴意旨略以：證人廖清田於警偵訊中供明被告販毒之時間
    、地點、次數均甚為明確，自足置信，原審以未於被告處所查獲剩餘毒品為由，
    而為無罪之諭知，有違經驗法則云云。惟查本件證人於八十八年十一月九日下午
    五時二十分許為所警查獲施用安非他命，並經扣得就有二級毒品夾鏈袋一只，就
    該只夾鏈袋並未發現可資比對之被告指紋，有內政部警政署刑事警察局刑紋字第
    一○四五九號函附原審卷可稽，且經警方搜索被告住處，亦未查獲任何相關證物
    ，此並有搜索扣押筆錄在卷可憑，核情苟如被告確有從事販賣毒品安非他命，理
    應尚有餘貨或分裝袋或磅秤或筆記紙等蛛絲馬跡可尋，然均未有所獲，雖證人乙
    ○○於本院亦供稱曾向被告購買毒品六次，惟核與證人乙○○於偵查及原審審理
    中所供向被告購買毒品之次數等情節前後不一，是難據其有瑕疵之所供為被告有
    罪之唯一認定。本件既查無何積極證據，足證被告確有公訴人所指之犯行，自應
    就被告諭知無罪之判決，原審以被告不能證明犯罪，依刑事訴訟法第三百零一條
    第一項規定，諭知無罪之判決，經核事用法，尚無不合，與經驗法則亦不相違背
    ，檢察官上訴意旨認應就被告予以論罪科刑，而指摘原判決不當，為無理由，應
    予駁回。
二、據上論斷，應依刑事訴訟法第三百七十三條、第三百六十八條，判決如主文。
本案經檢察官丙○○到庭執行職務。
中      華      民      國    八十九     年     十一    月      十四    日
                                  臺灣高等法院臺中分院刑事第一庭
                                        審判長法  官  陳  紀  綱
                                              法  官  陳  登  源
                                              法  官  蕭  錦  鍾
右正本證明與原本無異。
如不服本判決應於收受送達後十日內向本院提出上訴書狀，其未敘述上訴之理由者並
得於提起上訴後十日內向本院補提理由書（均須按他造當事人之人數附繕本）。
                                              書記官  蘇  昭  文
中      華      民      國    八十九     年     十一    月      十五    日
                                                                        Ｄ
台灣台中地方法院刑事判決                        八十九年度訴字第一五五二號
    公  訴  人  台灣台中地方法院檢察署檢察官
    被      告  丁○○  男四十二歲（民國○○○年○月○○○日生）
                        住台中縣烏日鄉○○村○○路三一二巷八一弄廿二號
                        另案在押台灣台中看守所
  身分證統一編號：Ｌ一二一五二二六七號
    指定辯護人  本院公設辯護人戴遐齡
右被告因毒品危害防制條例案件，經檢察官提起公訴（八十九年度偵字第四四八六號
），本院判決如左：
    主  文
丁○○無罪。
    理  由
一、本件公訴意旨略以：廖明潭基於意圖營利之概括犯意，自民國八十八年六月間起
    ，至同年十一月六日止，連續六次在台中縣烏日鄉○○路三一二巷八十一弄二十
    二號，以新台幣︵下同︶一千元之代價販賣第二級毒品安非他命約○．三公克予
    乙○○施用，迨於八十八年十一月九日下午五時二十分許，在台中市○○路九十
    一巷四十九號為警查獲乙○○施用安非他命，並經陳某配合而供出廖某販毒之上
    情。因認被告有犯毒品危害防制條例第四條第二項之罪嫌等語。
二、按犯罪事實應依證據認定之，無證據不得推定其犯罪事實，又被告之犯罪不能證
    明者，應諭知無罪之判決，刑事訴訟法第一百五十四條及第三百零一條第一項分
    別定有明文。
三、本件訊據被告廖明潭矢口否認有右開販賣安非他命之犯行，辯稱：乙○○前曾因
    施用安非他命，為其暗中報警查獲，可能因此懷恨在心，所以才故意誣陷的等語
    。查本件公訴人所以認被告有犯毒品危害防制條例第四條第二項之販賣第二級毒
    品安非他命之罪，其所持之證據及理由，無非以證人乙○○於警訊時及偵查中所
    指證被告之販毒之時間、地點、價格等要素均能指證明確，及被告於警訊時亦自
    承與乙○○未有嫌隙，衡情，乙○○當無設詞誣陷廖某之理等情，但查本件證人
    乙○○於八十八年十一月九日下午五時二十分許，在台中市○○路九十一巷四十
    九號為警查獲施用安非他命，並經扣得裝有二級毒品夾鏈袋一只，經台中市警察
    局送請內政部警政署刑事警察局就該只夾鏈袋查證是否有被告之指紋，經該局以
    氰丙稀酸脂化驗結果，並未發現可資比對之指紋，此有內政部警政署刑事警察局
    八十九年一月二十七日八九刑紋字第一○四五九號函在卷可稽，可見證人乙○○
    被查獲時所持有之裝有二級毒品夾鏈袋一只，並非購自被告甚明。再查本件證人
    乙○○於八十八年十一月九日為警查獲時，雖乙○○供稱其所持有施用之安非他
    命係購自本件被告，但乙○○於為警查獲後隨即帶同警察人員至被告之住處查緝
    相關證物，亦均未有所獲，此並有台中市警察局刑警隊偵查員賴進忠之職務報告
    附卷可憑，核情則苟如被告有從事販賣毒品安非他命，則理應尚有餘貨或分裝袋
    或磅秤或其筆記紙等之蛛絲馬跡可尋，何以均未有所獲？另查本件證人乙○○於
    八十八年十一月九日為警查獲時初則供稱其係向被告購買過五、六次，繼則於檢
    察官偵查中則又稱向被告購買過三、四次，其購買次數亦前後不一，再證人乙○
    ○於警訊時供稱其最後一次是在八十八年十一月六日向被告購買第二級毒品安非
    他命，而乙○○係在八十八年十一月九日在現居房內吸食，則乙○○購得一千元
    之安非他是否可施用三天或留放三天，亦不無疑問，查人之相處恩怨原因複雜，
    自不能僅因證人個人之證詞，遽認被告有此犯行，此外復查無其他積極證據足以
    認被告有如起訴事實所載之犯罪事證，本件依首開說明，自應為被告無罪之判決
    。據上論斷，應依刑事訴訟法第三百零一條第一項，判決如主文。
中    華    民    國    八十  九  年        八      月     二        日
                                        法  官  柯  崑  輝
右正本證明與原本無異。
如不服本判決，應於送達後十日內向本院提出上訴狀(須附繕本)，上訴於台灣高等
法院台中分院。
                                        書記官
中    華    民    國    八十  九   年       八      月   二          日


司法院資訊處製作；財團法人民間司法改革基金會備份。
